【裁判字號】    95,易,1384
【裁判日期】    950731
【裁判案由】    竊盜等
【裁判全文】
臺灣臺中地方法院刑事判決              95年度易字第1384號
被      告  丁○○
                    另案於臺灣臺中監獄臺中分監執行中
上列被告因竊盜等案件，經檢察官提起公訴（九十五年度偵緝字
第一四一號、九十五年度偵字第一五六五號），被告於本院行準
備程序時就被訴事實為有罪之陳述，經受命法官聽取當事人意見
後，由本院合議庭裁定以簡式審判程序審理，判決如下：
    主  文
丁○○連續攜帶兇器毀損門扇及安全設備於夜間侵入住宅竊盜，
處有期徒刑壹年捌月，螺絲起子壹把沒收；又收受贓物，處有期
徒刑肆月。應執行有期徒刑壹年拾月，螺絲起子壹把沒收。
    犯罪事實
一、丁○○前於民國九十三年間，因加重竊盜案，經本院於九十
    四年一月三十一日以九十四年易字第一八九號判決判處有期
    徒刑八月確定（尚未執行完畢），詎仍不知悔改，基於意圖
    為自己不法所有之概括犯意，先後在附表所示之各時間之夜
    間、在附表所示之住宅或深夜無人居住之建築物等地，以附
    表所示之方法侵入行竊，並竊取如附表所示之財物。復另起
    犯意，於九十四年十一月中旬某日，明知由姓名年籍不詳、
    綽號「小白」之成年男子，藏放在台中縣太平市○○路上屬
    黃鴻明所有之ＤＤ－2399號自小客車（係黃鴻明於九十四年
    九月三十日下午六時許至同年十月一日上午十一時許之間，
    在台中市○○區○○路一段與大墩七街口處遭竊）係來路不
    明之自小客車，竟基於收受贓物之犯意，收受上揭車輛供己
    代步使用，並懸掛其友人劉偉敏所有之車牌ＵＣ－2140號在
    上揭車輛上。嗣於九十五年一月十日凌晨一時五十分許，為
    警在台中縣大里市○○街三一八號對面停車場內查獲，扣得
    上開ＤＤ－2399號自小客車、ＵＣ－2140號車牌等物，並循
    線查悉上情。
二、案經辛○○、丙○○訴由台中市警察局第三分局、第四分局
    報請臺灣臺中地方法院檢察署檢察官偵查起訴。
    理    由
一、訊據被告丁○○對於附表所示之竊盜犯行及前揭收受贓物犯
    行均自白不諱，核與附表所示被害人辛○○、庚○○、乙○○、黃鴻明、丙○○、甲○○及戊○○於警詢所述失竊等情
    節大致相符，復有車輛竊盜車牌失竊資料個別查詢報表、扣
    押物品目錄表、贓物認領保管單四紙、現場照片、內政部警
    政署刑事警察局鑑驗書等在卷可稽，足認被告自白與事實相
    符，本件事證明確，被告犯行洵堪認定。
二、被告丁○○於附表編號一所持螺絲起子既能敲破玻璃門，足
    見客觀上對人之生命、身體、安全構成威脅，而係具有危險
    性之兇器，核其於附表編號一持該螺絲起子毀損鐵捲門栓及
    玻璃門於夜間侵入住宅行竊，所為係犯刑法第三百二十一條
    第一項第一款、第二款、第三款之攜帶兇器毀損門扇及安全
    設備於夜間侵入住宅之加重竊盜罪；而被告丁○○於附表編
    號二至五所為竊盜行為，均係犯同法第三百二十條第一項普
    通竊盜罪，此部分公訴人認亦係犯同法第三百二十一條第一
    項之加重竊盜罪，惟各該店鋪於被告行竊時之深夜凌晨時分
    並無人居住，且被告以手伸入鐵捲門縫隙打開栓片，係用以
    開啟鐵捲門走入店內，並非直接以手伸入行竊，此部分應無
    踰越門扇或安全設備之問題，自應論以普通竊盜罪，故檢察
    官容或有所誤會，起訴法條應予變更。次核被告丁○○收受
    贓物所為，係犯刑法第三百四十九條第一項收受贓物罪。
三、被告於附表編號一之竊盜犯行毀壞玻璃門及鐵捲門栓，係毀
    壞門扇及安全設備，乃係竊盜之加重要件行為，自無成立毀
    損罪之餘地，公訴人認被告於附表編號一之加重竊盜犯行另
    構成毀損罪，並有牽連犯關係而應從一重處斷，亦容有誤會
    。另被告於進入南投縣草屯鎮○○街十八號伊麗特髮廊後將
    附表編號四所示之物一併竊去，其所竊取者雖屬甲○○、丙○○等人之財物，但係侵害一個監督權，不生一行為而觸犯
    數罪名問題，最高法院六十二年臺上字第四○七號判例可資
    參照，公訴人認被告附表編號四之竊盜犯行係屬二個有連續
    犯關係之竊盜犯行，亦容有誤會。
四、按被告行為後，刑法第五十六條連續犯之規定，業於九十四
    年一月七日修正公布刪除，並於九十五年七月一日施行，則
    被告之犯行，因行為後新法業已刪除連續犯之規定，此刪除
    雖非犯罪構成要件之變更，但顯已影響行為人刑罰之法律效
    果，自屬法律有變更，依新法第二條第一項規定，比較新、
    舊法結果，仍應適用較有利於被告之行為時法律即舊法論以
    連續犯。本件被告於舊法時期先後一次加重竊盜犯行及四次
    普通竊盜犯行，時間緊接，手法相若，基本構成要件相同，
    顯係基於概括犯意為之，依裁判時之新法第二條第一項比較
    之結果，以舊法較有利於行為人，應依舊刑法第五十六條連
    續犯規定，論以情節最重之攜帶兇器毀損門扇及安全設備於
    夜間侵入住宅竊盜之加重竊盜一罪，並加重其刑。其所犯加
    重竊盜及收受贓物二罪之間，犯意各別，行為互殊，應予分
    論併罰。
五、次按被告行為後，刑法第五十一條第五款已修正數罪併罰定
    其應執行者：「宣告多數有期徒刑者，於各刑中之最長期以
    上，各刑合併之刑期以下，定其刑期。但不得逾三十年。」
    ，與舊法規定之數罪併罰定其應執行者：「宣告多數有期徒
    刑者，於各刑中之最長期以上，各刑合併之刑期以下，定其
    刑期。但不得逾二十年。」之規定相較，自以舊法規定之定
    應執行刑之上限為二十年對行為人較為有利，此為影響行為
    人刑罰之法律效果，是被告行為後法律已有所變更，經比較
    新舊刑法第五十一條第五款之規定，應依刑法第二條第一項
    但書之規定，適用最有利於行為人之舊法，而定其應執行之
    刑。爰審酌犯罪之手段，所生危害，及其於八十八年間已因
    加重竊盜案，經本院判處有期徒刑八月，緩刑三年，緩刑期
    滿未經撤銷，再於九十三年間，因加重竊盜案，經本院於九
    十四年一月三十一日以九十四年易字第一八九號判決判處有
    期徒刑八月確定，有其前案紀錄在卷可按，又為本件犯行，
    量刑自不宜寬貸，惟念及其犯後坦承犯行，有心尋求正職等
    一切情狀，量處如主文所示之刑，並依修正前刑法第五十一
    條第五款規定，定其應執行之刑。公訴意旨雖請求宣告強制
    工作，惟經審酌上開諸情，認為被告從重量刑即可，若再宣
    告強制工作三年，尚嫌過重，本院自不受其拘束，併此敘明
    。
六、附表編號一所示螺絲起子一把，係供犯加重竊盜罪所用之物
    ，且為被告所有，業經被告供明在卷可按，爰依刑法第三十
    八條第一項第二款併予宣告沒收。
據上論斷，應依刑事訴訟法第二百七十三條之一第一項、第二百
九十九條第一項前段，刑法第十一條、第二條第一項前段，修正
前第五十六條，第三百二十一條第一項第一款、第二款、第三款
、第三百四十九條第一項，修正前第五十一條第五款，第三十八
條第一項第二款，罰金罰鍰提高標準條例第一條，判決如主文。
本案經檢察官己○○到庭執行職務。
中    華    民    國    95    年    7    月    31    日
                  刑事第十五庭  法  官  陳宗賢
上正本證明與原本無異。
如不服本判決，應於送達後十日內向本院提出上訴狀（須附繕
本），上訴於台灣高等法院台中分院。
                                書記官  劉家瑜
中    華    民    國    95    年    7    月    31    日
附表
┌──┬───┬───┬─────┬────────┐
│編號│被害人│時間  │地      點│手法及所得財物  │
│    │      │      │          │                │
├──┼───┼───┼─────┼────────┤
│一  │辛○○│94年3 │台中市南屯│攜帶客觀上可供兇│
│    │      │月24日│區○○○街│器使用之一字螺絲│
│    │      │凌晨5 │124號住宅 │起子一支，先用力│
│    │      │時許之│（一樓為蔡│將鐵門往前推，產│
│    │      │夜間  │國碁經營之│生一縫隙，再將手│
│    │      │      │端容牙醫診│指伸進鐵捲門縫隙│
│    │      │      │所，其家人│內，破壞鐵栓片後│
│    │      │      │住於二樓）│拉起鐵捲門，再以│
│    │      │      │          │螺絲起子敲破及身│
│    │      │      │          │體肩部等撞破玻璃│
│    │      │      │          │門後侵入。竊得電│
│    │      │      │          │腦主機1組（市價 │
│    │      │      │          │約新台幣【下同】│
│    │      │      │          │15000元）及現金 │
│    │      │      │          │200元。         │
├──┼───┼───┼─────┼────────┤
│二  │庚○○│95年1 │台中縣大里│用力將鐵門往前推│
│    │      │月5日 │市○里路  │，產生一縫隙，再│
│    │      │凌晨5 │106之2號住│將手指伸進鐵捲門│
│    │      │時許之│宅        │縫隙內，打開鐵栓│
│    │      │夜間  │          │片，並拉起鐵捲門│
│    │      │      │          │。入內竊得MOTORO│
│    │      │      │          │LA手機1支（序號 │
│    │      │      │          │為00000000000000│
│    │      │      │          │0）、金融卡、現 │
│    │      │      │          │金、筆記簿。    │
├──┼───┼───┼─────┼────────┤
│三  │乙○○│95年1 │台中縣太平│用力將鐵門往前推│
│    │      │月5日 │市○○路  │，產生一縫隙，再│
│    │      │凌晨5 │250號店鋪 │將手指伸進鐵捲門│
│    │      │時許  │（補習班）│縫隙內，打開鐵栓│
│    │      │      │          │片，並拉起鐵捲門│
│    │      │      │          │。入內竊得國際牌│
│    │      │      │          │（KX－FT908TW型 │
│    │      │      │          │）傳真機1台、有 │
│    │      │      │          │成牌投幣式公用電│
│    │      │      │          │話1台、NOKIA3310│
│    │      │      │          │型手機1支。     │
├──┼───┼───┼─────┼────────┤
│四  │甲○○│95年1 │南投縣草屯│用力將鐵門往前推│
│    │丙○○│月9日 │鎮○○街18│，產生一縫隙，再│
│    │等    │凌晨5 │號店鋪（伊│將手指伸進鐵捲門│
│    │      │時許  │麗特髮廊）│縫隙內，打開鐵栓│
│    │      │      │          │片，並拉起鐵捲門│
│    │      │      │          │。入內竊得甲○○│
│    │      │      │          │所有電腦1部、液 │
│    │      │      │          │晶螢幕1台及現金 │
│    │      │      │          │6000元，及員工洪│
│    │      │      │          │鳳嬬所有長皮夾一│
│    │      │      │          │只（內有信用卡三│
│    │      │      │          │張、提款卡四張、│
│    │      │      │          │身分證、本人及子│
│    │      │      │          │女之健保卡共三張│
│    │      │      │          │，現金1500元）。│
│    │      │      │          │                │
├──┼───┼───┼─────┼────────┤
│五  │戊○○│95年1 │南投縣草屯│用力將鐵門往前推│
│    │      │月9日 │鎮○○街  │，產生一縫隙，再│
│    │      │凌晨5 │129號店鋪 │將手指伸進鐵捲門│
│    │      │時許  │（堤姿專業│縫隙內，打開鐵栓│
│    │      │      │沙龍）    │片，並拉起鐵捲門│
│    │      │      │          │。入內竊得電腦  │
│    │      │      │          │1部、液晶螢幕1台│
│    │      │      │          │及現金1680元。  │
└──┴───┴───┴─────┴────────┘


司法院資訊處製作；財團法人民間司法改革基金會備份。
